臺灣臺北地方法院民事判決　　　　　　 93年度重訴字第505號
原　　　告　丙○○○
　　　　　　乙○○
兼右　一人
法定代理人　丁○○
共　　　同
訴訟代理人　朱容辰律師
　　　　　　王泓鑫律師
複　代理人　鄭昱廷律師
被　　　告　己○○
　　　　　　甲○○
右　一　人
訴訟代理人　游淑惠律師
被　　　告　戊○○○
訴訟代理人　吳嘉榮律師
被　　　告　庚○○
上列當事人間確認抵押權不存在等事件，本院於言詞辯論終結
，判決如下：
    主  文
確認原告丙○○○、乙○○所有坐落於台北縣新店市○○段262
地號土地及新店市○○街一號建物（214建號），經台北縣新店
地政事務所於民國90年2月5日以新登字第019640號登記，以被告
己○○為抵押權人，設定債權額新台幣壹佰萬元、存續期間自民
國90年2月2日起至120年2月1日止抵押權所擔保之主債權不存在
。被告己○○應偕同原告丙○○○、乙○○向台北縣新店地政事
務所辦理塗銷前揭抵押權登記。
確認原告丙○○○、乙○○所有坐落於台北縣新店市○○段262
地號土地（土地部分設定五分之一）及新店市○○街一號建物（
214 建號），經台北縣新店地政事務所於89年8月9日以新登字第
213590號登記，以被告戊○○○為抵押權人，設定債權額新台幣
貳佰萬元、存續期間自民國89年8月7日起至90年8月6日止抵押權
所擔保之主債權於超過新台幣壹佰伍拾萬元及自民國90年8月8日
起至清償日止，按年息百分之五計算利息之範圍不存在。
確認原告丙○○○、乙○○所有坐落於台北縣新店市○○段262
地號土地及新店市○○街一號建物（214建號），經台北縣新店
地政事務所於90年5月2日以新登字第071770號登記，以被告庚○○為抵押權人，設定債權額新台幣參佰萬元抵押權，存續期間自
民國90年5月1日起至91年4月30日所擔保之主債權於超過新台幣
貳佰萬元及自民國89年4月1日起至清償日止，按年息百分之十二
計算之範圍不存在。
確認原告丙○○○所有門牌號碼新店市○○街一號二樓（215建
號）、三樓建物（216建號），經台北縣新店地政事務所於民國
88年3月10日以新登字第061190號登記，以被告甲○○為抵押權
人，設定本金最高限額新台幣參佰萬元，存續期間自民國88年3
月8日起至98年3月7日止抵押權所擔保之主債權在超過新台幣貳
佰柒拾參萬元範圍之部分不存在。
原告其餘之訴駁回。
訴訟費用由被告己○○、庚○○、戊○○○、徐水錦各負擔十分
之一，餘由原告丙○○○、乙○○連帶負擔十分之四，原告丁○○負擔十分之二。
    事實及理由
壹、原告聲明：
（一）確認原告丙○○○、乙○○所有坐落於台北縣新店市○○
      段262地號土地及新店市○○街一號建物，經台北縣新店
      地政事務所於民國90年2月5日以新登字第019640號登記，
      以被告己○○為抵押權人，設定債權額新台幣（下同）
      1,000,000元抵押權所擔保之主債權不存在。被告己○○
      應偕同原告丙○○○、乙○○向台北縣新店地政事務所辦
      理塗銷前項記載之抵押權登記。
（二）確認原告丙○○○、乙○○所有坐落於台北縣新店市○○
      段262地號土地及新店市○○街一號建物，經台北縣新店
      地政事務所於87年11月10日以新登字第326440號登記，以
      被告甲○○為抵押權人，設定債權額8,500,000元抵押權
      ，存續期間87年11月6日至107年11月5日所擔保之主債權
      不存在。被告甲○○應偕同原告丙○○○、乙○○向台北
      縣新店地政事務所辦理塗銷前項記載之抵押權登記。
（三）確認原告丙○○○、乙○○所有坐落於台北縣新店市○○
      段262地號土地及新店市○○街一號建物，經台北縣新店
      地政事務所於89年8月9日以新登字第213590號登記，以被
      告戊○○○為抵押權人，設定債權額2,000,000元抵押權
      所擔保之主債權不存在。被告戊○○○應偕同原告丙○○○、乙○○向台北縣新店地政事務所辦理塗銷前項記載之
      抵押權登記。
（四）確認原告丙○○○、乙○○所有坐落於台北縣新店市○○
      段262地號土地及新店市○○街一號建物，經台北縣新店
      地政事務所於90年5月2日以新登字第071770號登記，以被
      告庚○○為抵押權人，設定債權額3,000,000元抵押權，
      存續期間自90年5月1日起至91年4月30日之主債權不存在
      。被告庚○○應偕同原告丙○○○、乙○○向台北縣新店
      地政事務所辦理塗銷前項記載之抵押權登記。
（五）確認原告丙○○○所有坐落於台北縣新店市○○段262地
      號土地及新店市○○街一號2樓、3樓建物，經台北縣新店
      地政事務所於88年3月10日以新登字第061190號登記，以
      被告甲○○為抵押權人，設定最高限額3,000,000元，存
      續期間自88年3月8日起至98年3月7日止之抵押權及其所擔
      保之主債權均不存在。被告甲○○應偕同原告丙○○○向
      台北縣新店地政事務所辦理塗銷前項記載之抵押權登記。
（六）確認原告丁○○所有坐落於台北縣新店市○○段262地號
      土地及新店市○○街一號4樓、5樓建物，經台北縣新店地
      政事務所於87年11月10日以新登字第326440號登記，以被
      告甲○○為抵押權人，設定債權額最高限額8,500,000元
      ，存續期間自87年11月6日起至107年11月5日止之抵押權
      及其所擔保之主債權均不存在。被告甲○○應偕同原告丁○○向台北縣新店地政事務所辦理塗銷前項記載之抵押權
      登記。並陳述：
（一）被告所主張之債權及為擔保該債權所設定之抵押權，原告
      直到被告己○○聲請拍賣抵押權時，始知悉上情。被告聲
      稱均係原告之父向之借款而設定，惟原告之父並未向被告
      借款。
（二）系爭不動產之2樓、3樓、4樓、5樓建物所有權分別屬於原
      告丙○○○、丁○○所有，訴外人李英就2樓、3樓、4樓
      、5樓建物部分所設定之抵押權屬於無權處分，在未得權
      利人承認前篜效力未定，今權利人已否認，自屬無效。
（三）上開抵押權所擔保之債權既不存在，則抵押權無所附麗，
      上開抵押權之登記顯對原告所有之系爭土地及建物所有權
      有所限制及妨礙，原告依民法第767條規定請求被告協同
      辦理塗銷登記。
貳、被告部分：
一、被告庚○○聲明：原告之訴駁回。並陳述：
（一）原告之被繼承人李英並非禁治產人，對處理自己財產有自
      主權，李英自89年1月25日起多次向原告借款，均係與被
      告同至新店合作金庫、新店華南銀行領取現金交給李英，
      或轉帳至其指定之帳戶內，其中二筆於89年2月25日由新
      店華南銀行轉帳支付790,000元，89年3月29日由新店合作
      金庫轉帳交付1,000,000元，其餘4筆金額較小，李英要求
      現金，另一筆10,000元被告支付現金，被告一共借予李英
      2,500,000元。李英於89年4月1日親筆書立2,000,000元借
      據一紙，經蓋章並打手印，並開立CH290127號商業本票一
      張，票面金額2,000,000元，設定最高限額3,000,000元契
      約後，李英於89年4月15日又開立TH058875號面額500,000
      元商業本票一張。
（二）李英向被告借款，係將自己名下所有土地及房屋與被告訂
      立抵押權契約，係屬於合法行為。李英於91年1月間去世
      後，適值抵押權屆滿，被告曾到李府吊唁並詢問是否清償
      借款。原告要求喪事完畢後即清償。詎原告竟提起本訴，
      屬意圖賴債之行為。
二、被告甲○○聲明：原告之訴駁回。並陳述：
（一）被繼承人李英、原告丁○○於87年11月15日向被告借款
      7,000,000元，並將李英所有坐落於台北縣新店市○○段
      262地號土地全部及其上建號214之建物，連同丁○○所有
      同地號上之217、218號建物設定最高限額8,500,000元抵
      押權予被告。
（二）李英、原告丙○○○復於88年3月15日向被告借款1,500,0
      00元，並將丙○○○所有坐落台北縣新店市○○段262地
      號土地上建號215、216建號之建物設定最高限額3,000,00
      0元抵押權予被告。
（三）李英與原告丁○○於90年3月14日向被告借款2,500,000元
      ，期間原告等尚有小額借款，因而借款總額達11,230,000
      元，雙方曾言明借款期間原告願將一樓店面出租權利讓與
      被告處理抵沖利息，本金應於5年內還清，否則房地願任
      被告處置。嗣李英於90年8月9日死亡，其繼承人為丙○○○、丁○○、李雅芬，惟丁○○、李雅芬已拋棄繼承，故
      以丙○○○、乙○○為繼承人。本件債務由丙○○○、丁○○、乙○○負連帶清償責任，自李英死亡迄今已逾三年
      ，原告不僅利息未付分毫，更遑論本金，店面租金收益仍
      歸原告等收取，原告雖對此筆債務置之不理，被告負擔沈
      重利息壓力。
三、被告戊○○○聲明：原告之訴駁回。並陳述：
（一）當事人主有金錢借貸關係存在，固須就其所發生應具備之
      要件即金錢之交付負舉證責任，但若貸與人提出之借用證
      內，經載明所借款項已親收足無訛者，要應解為貸與人就
      要物性之具備已盡舉證責任（參照最高法院86年度台上字
      第378號判決要旨）。
（二）被告戊○○○之配偶邱憲忠與原告等之被繼承人李英間，
      原係熟識25年之好友，相識交往期間，同時參加台北縣新
      店民防大隊大碧潭中隊，私交甚篤，偶有金錢借貸，均有
      借有還，直到88年12月間因李英與他人合作冷凍事業，須
      鉅額資金投入周轉，乃自88年12月27日起經由邱憲忠向被
      告戊○○○借款，累計至89年7月25日止，其借貸款項高
      達1,500,000元，故被告為確保上開借款債務之清償，遂
      邀同李英於89年8月7日會算借款金額及提供擔保，並於當
      日書立借據，預收利息本票七張及設定抵押權。原告僅以
      李英未告知借款情事，即主張借款不存在，並無理由。
四、被告己○○聲明：原告之訴駁回。並陳述：
    被繼承人李英陸陸續續向被告己○○借款1,000,000元，而
    與其妻丙○○○開立一張面額1,000,000元商業本票予被告
    己○○。後來李英已清償400,000元，僅餘600,000元未清償
    。除前揭本票之外，別無其他證據。
參、依土地及建物登記謄本之記載：
一、目前坐落台北縣新店市○○段262地號土地及其上214號建物
    （門牌號碼台北縣新店市○○街1號），所有權人為李英（
    已死亡），設定如下抵押權：
    (1)第一順位：於87年11月10日設定本金最高限額8,500,000
      元抵押權予被告甲○○，權利存續期間自87年11月6日起
      至107年11月5日止（本筆設定所列之債務人為李英、丁○○）。
    (2)第二順位：於89年8月9日設定本金最高限額2,000,000元
      抵押權予被告戊○○○，權利存續期間自89年8月7日起至
      90年8月6日止（土地部分設定五分之一，本筆設定所列之
      債務人為李英）。
    (3)第三順位：於90年2月5日設定本金最高限額1,000,000元
      抵押權予被告己○○，權利存續期間自90年2月2日起至
      120年2月1日止（本筆設定所列之債務人為李英）。
    (4)第四順位：於90年5月2日設定本金最高限額3,000,000元
      抵押權予被告庚○○，權利存續期間自90年5月1日起至91
      年4月30日止（本筆設定所列之債務人為李英）。
二、前揭地號其上215、216號建物（門牌號碼台北縣新店市○○
    街1號2樓、3樓），所有權人為丙○○○，於88年3月10 日
    存續期間自88年3月8日起至98年3月7日止（本筆設定所列之
    債務人為李英，丙○○○無土地持分，故土地部分無設定）
    。
三、前揭地號其上217、218號建物（門牌號碼台北縣新店市○○
    街1號4樓、5樓），所有權人為丁○○，於87年11月10日設
    定本金最高限額8,500,000元抵押權予被告甲○○，權利存
    續期間自87年11月6日起至107年11月5日止（本筆設定所列
    之債務人為李英、丁○○）。
肆、得心證之理由：
一、按當事人主張有利於己之事實者，就其事實有舉證之責任，
    民事訴訟法第277條前段定有明文。另票據為無因證券，票
    據債務人不得以自己與發票人或執票人之前手間所存之抗辯
    事由以對抗執票人，然而發票人並非不得以自己與執票人間
    所存抗辯事由以對抗執票人，此觀票據法第13條前段規定自
    明。若票據之執票人主張發票人係簽發票據向其借款，而票
    據發票人（含其繼承人）否認有收到借款之情事，仍應該由
    票據之執票人舉證證明有「交付借款」之事實。換言之，借
    用人單純交付票據，並不足作為貸與人已交付借款之證明。
    又金錢借貸契約，固屬要物契約，應由貸與人就交付金錢之
    事實負舉證之責，但若貸與人提出之借用證內，經載明借款
    額當日親收足訖無訛者，應解為貸與人就要物性之具備已盡
    舉證責任（最高法院69年台上字第3546號判決要旨可資參照
    ）。另本件被繼承人李英死亡後，其子丁○○、女李雅芬已
    拋棄繼承，僅原告丙○○○、乙○○為繼承人，此為兩造所
    不爭執。
二、就被告己○○之部分：
（一）被告己○○執有發票人為「李英」、「徐罔鴦」於89年10
      月5日簽發，面額1,000,000元之本票一張，主張李英生前
      每次向其借款，其均提領現金交付之，借款金額滿1,000,
      000元時李英才交付前揭本票一張作為憑證，嗣李英陸陸
      續續清償400,000元，尚餘600,000元未清償等語（見本院
      卷第270頁）。惟原告丙○○○當庭否認有簽發系爭本票
      及收受借款，依前揭舉證責任分配原則，應由被告己○○
      就其主張剩餘600,000元借款之「交付」事實舉證證明之
      ，然其除單方面陳述之外，別無其他借據、匯款紀錄等等
      資料可以證明，即無法證明其有交付借款600,000元予李
      英。
（二）從而，原告丙○○○、乙○○訴請確認其所有坐落於台北
      縣新店市○○段262地號土地及新店市○○街一號建物（
      214建號），經台北縣新店地政事務所於90年2月5日以新
      登字第019640號登記，以被告己○○為抵押權人，設定債
      權額1,000,000元抵押權所擔保之主債權不存在。
（三）按「所有人對於無權占有或侵奪其所有物者，得請求返還
      之。對於妨害其所有權者，得請求除去之。有妨害其所有
      權之虞者，得請求防止之」民法第767條定有明文。被告
      己○○對被繼承人李英並不能證明有600,000元債權存在
      ，其仍有抵押權登記，對於抵押標的物之所有權即有妨害
      。故原告丙○○○、乙○○為李英之繼承人，其訴請被告
      己○○應偕同原告丙○○○、乙○○向台北縣新店地政事
      務所辦理塗銷前揭抵押權登記，為有理由，應予准許。
三、被告庚○○之部分：
（一）被告庚○○主張李英生前自89年1月25日起多次向其借款
      ，其中二筆於89年2月25日由新店華南銀行轉帳支付790,0
      00元，89年3月29日由新店合作金庫轉帳交付1,000,000元
      ，其餘4筆金額較小，李英要求現金，另一筆10,000元被
      告支付現金，被告共借予李英2,500,000元等情。查被告
      庚○○提出借據一張為證，係被繼承人李英生前於89年4
      月1日書立，其上記載「茲向庚○○先生借用新台幣貳佰
      萬元，借款期限自民國89年4月1日起至90年3月31日止，
      利息依月息一分計算，於每月1日前支付．．為保障其合
      法之權益，特立本借據，並開立商業本票壹張及本人名下
      台北縣新店市○○街1號房地之土地、建物所有權狀正本
      計貳份，交付其作為擔保」並提出李英所簽發面額2,000,
      000元之本票為證（見本院卷第23頁、第24頁），嗣後李
      英亦將262號土地及214號建物於90年5月1日設定3,000,00
      0元抵押權予被告庚○○，故本院認為此筆2,000,000元借
      款應該存在，否則李英不會願意書立2,000,000元借據交
      付予被告庚○○。
（二）按抵押權所擔保者，為原債權、利息、遲延利息及實行抵
      押權之費用，民法第861條前段定有明文。於被告庚○○
      與李英之抵押權設定契約內，對於利息之約定係記載「依
      照中央銀行法定利率為準」（見本院卷第29頁），中央銀
      行並無法定利率，此部分應依借款契約之約定處理之，如
      前述借據所示，2,00 0,000元借款本金，利息係以月息一
      分計算，則年息為12％，並未逾年息20％之限制，故利息
      之部分應自89年4月1日起至清償日止，按年息12％計算。
（三）被告庚○○另持有李英於89年4月所簽發，面額500,000元
      之本票一張，到期日為91年4月30日，此部分除系爭本票
      之外，並無借據或其他證據證明已交付借款，而根據被告
      庚○○所陳述其於89年4月5日在新店華南銀行以現金支付
      400,000元，單單以其存摺有一筆400,000元現金提領之事
      實，並不能證明被告庚○○有將500,000元借款交付予李
      英。故此筆500,000元借款不能證明存在。
（四）綜上，原告丙○○○、乙○○為李英之繼承人，其起訴請
      求確認確認原告丙○○○、乙○○所有坐落於台北縣新店
      市○○段262地號土地及新店市○○街一號建物（214建號
      ），經台北縣新店地政事務所於90年5月2日以新登字第
      071770號登記，以被告庚○○為抵押權人，設定債權額
      3,000,000元抵押權，存續期間自90年5月1日起至91年4
      月30日所擔保之主債權於超過2,000,000元及自89年4月1
      日起至清償日止，按年息12％計算利息之範圍不存在。
（五）又抵押權為具從屬性之擔保物權，其係就抵押標的物賣得
      之價金依抵押權之順位有優先於普通債權受清償之物權，
      如果抵押權所擔保之主債權係有效存在，縱使主債權之金
      額小於抵押權設定之金額，亦不能請求抵押權人塗銷該抵
      押權。本件被告庚○○所有之借款債權為2,000,000元及
      自89年4月1日起至清償日止，按年息12％計算之利息，雖
      然小於抵押權設定之3,000,000元，原告丙○○○、乙○○仍不能請求塗銷該抵押權，故此部分之請求，為無理由
      ，應予駁回。
四、就被告戊○○○之部分：
（一）被告戊○○○主張，其配偶邱憲忠與被繼承人李英係熟識
      25年之好友，私交甚篤，偶有金錢借貸，均有借有還，直
      到88年12月間因李英與他人合作冷凍事業，須鉅額資金投
      入周轉，乃自88年12月27日起經由邱憲忠向被告戊○○○
      借款，累計至89年7月25日止，其借貸款項高達1,500,000
      元，為確保上開借款債務之清償，邀同李英於89年8月7日
      會算借款金額及提供擔保，李英並於當日書立借據等情，
      核與其提出李英所書立之借據「茲借到台幣壹佰伍拾萬元
      整如數收訖，右款係本人以新店市○○段262地號土地全
      部及新店市○○街1號及2~5樓房屋建號214、215、216、2
      17、218全部經新店地政收件在案。借款期限自民國89年8
      月7日到90年8月7日止，特立此據為證。戊○○○收執。
      立借據人李英」（見本院卷第68頁），已載明1,500,000
      元如數收訖。故此1,500,000元借款債權應係存在，足可
      採信。
（二）利息計算：依抵押權設定之物權契約上就利息部分記載「
      依照各個債務契約之約定」，就利息之部分依各個債務契
      約之約定，另借據上就利息之部分並無約定。另就遲延利
      息之部分，應依民法規定定之，而民法第203條：「應付
      利息之債務，其利率未經約定，亦無法律可據者，週年利
      率為百分之五」，故本件借款遲延利息部分應自清償日翌
      日即90年8月8日起至清償日止，按年息5％計算。
（三）被告戊○○○主張預收利息本票7張，每張面額22,500 元
      （見本院卷第71頁至第73頁），惟此部分僅僅有7張本票
      ，本票上並沒有任何支付利息之記載，故僅以7張本票並
      不能證明係為支付每月利息而交付。故此部分之原因關係
      債權仍屬不能證明。
（四）綜上，原告丙○○○、乙○○訴請確認其所有坐落於台北
      縣新店市○○段262地號土地（設定五分之一）及新店市
      ○○街一號建物（214建號），經台北縣新店地政事務所
      於89年8月9日以新登字第213590號登記，以被告戊○○○
      為抵押權人，設定債權額2,000,000元抵押權所擔保之主
      債權於超過1,500,000元及自90年8月8日起至清償日止，
      按年息5％計算利息之範圍不存在，為有理由，應予准許
      。
（五）就請求塗銷抵押權設定之部分，如前所述，為無理由，應
      予駁回。
五、就被告甲○○部分：
（一）被告甲○○主張李英、原告丁○○於87年11月15日向其借
      款7,000,000元，並將李英所有坐落於台北縣新店市○○
      段262地號土地全部及其上建號214之建物，連同原告丁○○所有同地號上之217、218號建物設定最高限額8,500,00
      0元抵押權以資擔保，另李英、原告丙○○○復於88年3月
      15日向被告借款1,500,000元，並將原告丙○○○所有坐
      落台北縣新店市○○段262地號土地上建號215、216建號
      之建物設定最高限額3,000,00 0元抵押權以資擔保等情，
      業據其提出李英書寫之借據一張為證，該紙借據記載「
      一、本人李英自87年11月15日起陸續向甲○○女士借款新
      台幣壹仟壹佰貳拾參萬元正，同意五年內清償，否則本人
      房屋（新店市○○街1號任由甲○○全權處理）。二、貸
      款期間利息如本人無法如期付出，同意一樓店面出租權即
      刻讓渡與甲○○處理。三、本棟房屋一樓李英、二樓、三
      樓丙○○○、四樓、五樓丁○○全權委任甲○○辦理，恐
      空口無憑特立此據，立同意書人李英 、丁○○」（見本
      院卷第41頁），原告丁○○亦不否認其係在最後一筆借款
      即李英欲向被告甲○○借款2,500,000元，但被告甲○○
      實際上僅能出借1,500,000元時簽下同意書。故該同意書
      應屬真正，且簽署日期應係被告甲○○出借最後一筆1,50
      0,000元時即90年1月29日簽署。
（二）就借款本金部分，被告甲○○核對之結果自承僅有10,230
      ,000 元，並提出借款明細表、手札頁數對照表、匯款憑
      條、匯款申請書為證（見本院卷第227頁至第255頁、第
      260頁至264頁），足可採信。故借款本金之數額應為
      10,230,000元，而非11,230,000元。
（三）原告丙○○○、丁○○主張其分別所有之215、216、217
      、218號建物設定最高限額抵押權予被告甲○○之抵押權
      處分云云，惟查設定抵押權時均需檢附原告丙○○○、丁○○之印鑑證明，且需蓋用二人之印鑑章，印鑑章由所有
      者保管是常態事實，若主張遭人盜用者為變態事實，自需
      就遭盜用之事實舉證證明之，原告丙○○○、丁○○空言
      主張印鑑章被李英無權使用，卻未能舉證明之，並不可採
      。況且其二人為系爭房屋所有權人，理應隨時注意房屋之
      權利狀態，豈有於李英生前均未爭執不同意設定抵押權，
      卻於李英死亡之後，興訟爭執之理？故其二人主張未曾同
      意設定最高限額抵押權予被告甲○○，請求塗銷抵押權登
      記云云，與事實不符合，應予駁回。
（四）原告丙○○○、乙○○就其所有262號土地及建號214號房
      屋、原告丁○○就其所有建號217（4樓）、218號（5樓）
      房屋所設定之8,500,000元本金最高限額抵押權之部分，
      欲確認其所擔保之主債權不存在。惟如前所述，被告甲○○所有之借款債權達10,2 30,000元，已超過8,500,000
      元，而此筆本金最高限額抵押權存續期間自87年11月6日
      起至107年11月5日止，換言之，前揭借款債權均屬於其所
      擔保之範圍。故原告丙○○○、乙○○、丁○○就此部分
      欲確認本金最高限額抵押權所擔保之主債權不存在，並請
      求塗銷抵押權登記云云，並無理由，應予駁回。
（五）原告丙○○○就其所有建號215（2樓）、216號（3樓）房
      屋於88年3月設定本金最高限額抵押權3,000,000元部分，
      欲確認其所擔保之主債權不存在等語，惟該本金最高限額
      抵押權權利存續期間係自88年3月8日起至98年3月7日止，
      則於該期間內所發生之李英借款債務，均屬於該筆本金最
      高限額抵押權所擔保之範圍，而依被告甲○○所提出之借
      款明細顯示，其中於88年3月8日有500,000元、88年3月18
      日有300,000元、88年3月23日有200,000元、88年12月15
      日有230,000元、90年1月29日有1,500,000元，合計達2,7
      30,000元是屬於本筆本金最高限額3,000,000元抵押權所
      擔保之範圍。（依抵押權設定之物權契約上就利息部分記
      載「無」，即未有利息之約定，遲延利息則待逾清償期仍
      未清償時始計入，併予敘明）。故原告丙○○○訴請確認
      其所有新店市○○街一號2樓（215 建號）、3樓建物（
      216建號），經台北縣新店地政事務所於88年3月10日以新
      登字第061190號登記，以被告甲○○為抵押權人，設定本
      金最高限額3,000,00 0元，存續期間自88年3月8日起至98
      年3月7日止之抵押權（本次抵押權設定並不包含土地）所
      擔保之主債權在超過2,730,000元範圍之部分不存在，為
      有理由，逾此部分之請求，則無理由。其訴請塗銷抵押權
      登記部分亦無理由，應予駁回。
五、綜上所述，原告丙○○○、乙○○請求如主文第一、二、三
    、四項所示，為有理由，應予准許，其及原告丁○○逾此部
    分之請求，則無理由，應予駁回。
六、因本案事證已臻明確，兩造其餘主張陳述及所提之證據，均
    毋庸再予審酌，附此敘明。
七、訴訟費用負擔之依據：民事訴訟法第79條、第85條第2項。
中　　華　　民　　國　　94　　年　　3　　月　　15　　日
                  民事第一庭    法　官　呂淑玲
以上正本係照原本作成。
如對本判決上訴，須於判決送達後二十日內向本院提出上訴狀。
中    華    民    國    94    年    3    月    15    日
                                書記官  方美雲
